【裁判字號】    96,訴,780
【裁判日期】    970424
【裁判案由】    毒品危害防制條例
【裁判全文】
臺灣苗栗地方法院刑事宣示判決筆錄       96年度訴字第780號
公  訴  人  臺灣苗栗地方法院檢察署檢察官
被      告  乙○○
                    （在押）
指定辯護人  本院公設辯護人  甲○○
上列被告因毒品危害防制條例案件（起訴案號：96年度毒偵字第
1058、1127、1265、1291號），於中華民國97年4 月24 日下午4
時，在本院第二法庭宣示判決，出席職員如左：
            法  官  蔡志宏
            書記官  張玉楓
            通  譯  劉漢昌
法官起立朗讀判決主文、犯罪事實要旨、處罰條文，及告以上訴
限制、期間並提出上訴狀之法院，且諭知記載其內容如下：
一、主  文：
乙○○犯附表各罪名欄所示之罪，均累犯，各處如處刑欄所示之
刑。徒刑部分應執行有期徒刑貳年陸月，從刑部分併執行之。
二、犯罪事實要旨：
乙○○基於個別犯意，所為各犯行，詳如附表各犯罪事實要旨欄
所示。
三、處罰條文：
    毒品危害防制條例第10條第1 、2 項、第11條第2 項。
四、本判決所處各罪刑，除有下列情形外，不得上訴：
（一）於本院訊問被告並告以所認罪名、法定刑及所喪失權利之
      程序終結前，被告撤銷協商合意或檢察官撤回協商聲請者
      。
（二）被告協商之意思非出於自由意志者。
（三）被告所犯之罪為死刑、無期徒刑、最輕本刑3 年以上有期
      徒刑之罪，或高等法院管轄第1 審案件。
（四）被告有其他較重之裁判上一罪之犯罪事實者。
（五）法院認應諭知免刑或免訴、不受理者。
（六）協商判決所科之刑，非屬宣告緩刑之刑、2 年以下有期徒
      刑、拘役或罰金。
五、本判決關於定應執行刑部分，因已逾法定協商所得判決範圍
    ，故由本院依職權依法定其應執行刑，不受兩造就此部分之
    協商結果拘束。此部分兩造如有不服，其上訴不受前項法定
    限制，附此敘明。
六、如不服本件判決，而有前述得上訴之情形者，得自收受本判
    決筆錄正本之日起10日內，向本院提出上訴書狀，上訴於第
    2 審法院。
中    華    民    國    97    年    4     月    24    日
                  刑事第一庭  書記官   張玉楓
                              法  官   蔡志宏
以上正本證明與原本無異。
                              書記官   張玉楓
中    華    民    國    97    年    4     月    28    日
附記論罪之法條全文：毒品危害防制條例第10條施用第一級毒品
者，處6 月以上5 年以下有期徒刑。施用第二級毒品者，處3 年
以下有期徒刑。
毒品危害防制條例第11條第2 項
持有第二級毒品者，處2 年以下有期徒刑、拘役或新臺幣3 萬元
以下罰金。
附表：
編號一
一、罪名：施用第一級毒品。
二、處刑：有期徒刑捌月。
三、犯罪事實要旨：
    乙○○於96年5 月28日20時許，在苗栗縣頭份鎮尖山國小旁
    ，施用第一級毒品海洛因1 次。
編號二
一、罪名：施用第二級毒品。
二、處刑：有期徒刑陸月。
三、犯罪事實要旨：
    乙○○於96年5 月29日凌晨2 時許，在其位於苗栗縣竹南鎮
    ○○街10號住處臥室內，施用第二級毒品安非他命1 次。
編號三
一、罪名：施用第一級毒品。
二、處刑：有期徒刑拾月。扣案之海洛因柒包（合計淨重零點伍
    陸公克，空包裝總重壹點柒伍公克）及海洛因壹包（淨重零
    點零玖公克，空包裝重零點貳參公克）均沒收銷燬、注射針
    筒壹支、夾鏈袋拾壹個及刮勺壹支均沒收。
三、犯罪事實要旨：
    乙○○基於接續施用第一級毒品海洛因之故意，自96年5 月
    底某日14時許起至同年8 月23日18時15分經警採尿往前回溯
    26小時內之某時止，在苗栗縣竹南鎮○○街「國都旅社」5
    樓某房間內、同鎮○○路90號2 樓等處，接續施用第一級毒
    品海洛因多次，並由警方於查獲時扣得乙○○所有供其施用
    之海洛因7 包（合計淨重0.56公克，空包裝總重1.75公克）
    、1 包（淨重0.09公克，空包裝重0.23公克）及注射針筒1
    支、夾鏈袋11個、刮勺1 支。
編號四
一、罪名：施用第二級毒品。
二、處刑：處有期徒刑捌月。扣案之甲基安非他命伍包（合計驗
    餘淨重貳點壹玖貳參公克）沒收銷燬、玻璃頭壹個沒收。
三、犯罪事實要旨：
    乙○○基於接續施用第二級毒品安非他命之故意，自96年5
    月底某日14時30分許起至同年8 月20日19時30分或20時30分
    許，在苗栗縣竹南鎮○○街「國都旅社」5 樓房間，同鎮○
    ○路90號2 樓等處，接續施用第二級毒品安非他命多次，並
    由警方於查獲時扣得乙○○所有供其施用之第二級毒品甲基
    安非他命5 包（驗餘淨重分別為0.1993公克、0.3365公克、
    0.2285公克、0.7725公克、0. 6555 公克，合計驗餘淨重
    2.1923公克）及玻璃頭1 個。
編號五
一、罪名：施用第一級毒品。
二、處刑：有期徒刑拾月。扣案之海洛因貳包（合計淨重零點貳
    陸公克，空包裝總重零點陸伍公克）沒收銷燬。
三、犯罪事實要旨：
    乙○○於96年9 月14日9 時45分許往前回溯26小時內之某時
    ，在位於苗栗縣竹南鎮○○街10號之住處內，施用第一級毒
    品海洛因1 次，並由警方於查獲時扣得乙○○所有供其施用
    之海洛因2 包（合計淨重0.26公克，空包裝總重0.65公克）
    。
編號六
一、罪名：持有第二級毒品。
二、處刑：有期徒刑參月。扣案之甲基安非他命壹包（驗餘淨重
    零點零陸公克）沒收銷燬。
三、犯罪事實要旨：
    乙○○另基於持有第二級毒品之犯意，於96年9 月13日23時
    許，在竹南鎮○○里○○○○○路路口，向真實姓名年籍不
    詳綽號「阿城」之男子，無償取得第二級毒品甲基安非他命
    1 包（驗餘淨重為0.06公克），自此時起，即持有該包安非
    他命，直至96年9 月14日凌晨1 時55分許，在苗栗縣頭份鎮
    ○○街141 號前，為警查獲為止，才終止持有。


司法院資訊處製作；財團法人民間司法改革基金會備份。
